最高法院民事判決　　　　　　　　九十四年度台再字第三一號
　　再 審原 告　甲 ○ ○
　　　　　　　　乙○○○
　　共　　　同
　　訴訟代理人　陳 建 昌律師
　　再 審被 告　桃園縣平鎮市公所
　　　　　　　　　　　　　　　.
　　法定代理人　李 月 琴
上列當事人間請求確認損害賠償請求權不存在事件，再審原告對
於中華民國九十四年一月二十七日本院判決（九十四年度台上字
第一四八號），提起再審之訴，本院判決如下：
    主   文
再審之訴駁回。
再審訴訟費用由再審原告負擔。
    理  由
本件再審原告主張本院九十四年度台上字第一四八號確定判決（
以下稱原確定判決）有民事訴訟法第四百九十六條第一項第一款
所定事由，對之提起再審之訴，係以：依再審被告頒布之「桃園
縣平鎮市垃圾處理場鄰近住戶回饋辦法」所發放之補助款及回饋
金，係屬行政法上之之損失補償，與私法領域之侵權行為損害賠
償不同，前者不具可歸責性，補償範圍以直接所受損害為限，而
後者則具有可歸責性，賠償範圍除所受損害外，尚包括所失利益
，是伊等於民國八十六年八月十二日領取補償費及回饋金，實不
知受有損害，否則豈有請求一年賠償金之理。惟原確定判決卻將
屬於損失補償之補助款及回饋金視為侵權行為損害賠償，並據以
認定伊等之侵權行為損害賠償請求權已罹於消滅時效，其適用法
規顯有錯誤。又補助款及回饋金縱係侵權行為損害賠償，因再審
被告在行政院環境保護署公害糾紛裁決委員會裁決時陳稱：其自
七十六年起補助伊等裝設紗門、窗、冷氣機及房租津貼等，且自
八十六年起編列垃圾場週邊回饋金等語，伊等並於八十六年九月
十一日領到環境改善補助費新台幣十二萬元，亦可認再審被告已
拋棄時效利益云云，為其論據。
惟按第三審為法律審，其所為判決以第二審判決所確定之事實為
基礎，故民事訴訟法第四百九十六條第一項第一款所謂適用法規
顯有錯誤，對第三審判決言，應以該判決依據第二審判決所確定
之事實而為之法律上判斷，違背法規或現存判例、解釋為限。查
再審原告所陳上開再審理由，係就前訴訟程序第二審判決本於取
捨證據、認定事實之職權行使，而為再審原告何時知有損害及賠
償義務人即渠等之侵權行為損害賠償請求權消滅時效起算時點之
事實認定，或對於不生適用法規顯有錯誤之該第二審判決未確定
事實，指摘其為不當，依上說明，自難以之謂原確定判決適用法
規顯有錯誤。乃再審原告以該確定判決有民事訴訟法第四百九十
六條第一項第一款所定事由，提起本件再審之訴，非有理由。
據上論結，本件再審之訴為無理由。依民事訴訟法第七十八條，
判決如主文。
中　　華　　民　　國　九十四　年　　六　　月　二十三　日
                      最高法院民事第七庭
                          審判長法官  許　朝　雄
                                法官  謝　正　勝
                                法官  劉　福　來
                                法官  鄭　玉　山
                                法官  吳　麗　女
      本件正本證明與原本無異
                                      書  記  官
中　　華　　民　　國　九十四　年　　七　　月    八  　日
                                                  ｍ
